【裁判字號】    95,易,1147
【裁判日期】    950822
【裁判案由】    竊盜
【裁判全文】
臺灣板橋地方法院刑事判決              95年度易字第1147號
公  訴  人  臺灣板橋地方法院檢察署檢察官
被      告  乙○○
                      3樓
上列被告因竊盜案件，經檢察官提起公訴（九十五年度偵緝字第
一二六九號），被告於準備程序中為有罪之陳述，經本院合議庭
裁定由受命法官進行簡式審判程序獨任審理，本院判決如下：
    主  文
乙○○連續結夥三人攜帶兇器毀壞門扇竊盜，處有期徒刑壹年。
扣案之起子壹支、鐵撬壹支、塑膠手套肆雙，均沒收。
    事  實
一、乙○○曾有違反懲治盜匪條例案件之前科（於本案不構成累
    犯），猶不知悔改，竟夥同蘇文邦（業經本院以九十五年易
    字第九八七號判處有期徒刑一年二月）、林哲甫（由本院以
    九十五年易字第一○四號另案通緝中）三人，共同基於意圖
    為自己不法所有之概括犯意聯絡，由林哲甫駕駛車牌號碼47
    13-KW 號自用小客車搭載乙○○、蘇文邦，並持林哲甫所有
    之塑膠手套四雙及客觀上具有危險性，足供兇器使用之起子
    、鐵撬各一支，先於九十五年一月二十日中午十二時許，在
    丁○○位於臺北縣永和市○○路六○九巷五弄四號二樓住處
    ，由乙○○、蘇文邦負責把風，林哲甫則以上開起子、鐵撬
    破壞大門門鎖後，三人一起進入屋內（毀損、侵入住宅部分
    ，均未據告訴），竊取丁○○所有之黃金手鍊一條、二十歐
    元、美金六十點二七元、泰銖三百元、韓幣十元、筆記型電
    腦一臺、金墜子十五個、SONY隨身碟一個及綠色琉璃小螃蟹
    掛飾一條等物，得手後逃逸，再將手提電腦變賣新臺幣一萬
    元後，三人朋分花用。又於九十五年一月二十三日中午十二
    時許，在甲○○位於臺北縣永和市○○路五七巷五弄三號三
    樓住處，以同樣手法，進入屋內（毀損、侵入住宅部分，均
    未據告訴），竊取甲○○所有之IBM 筆記型電腦一臺、無敵
    牌電子辭典一臺、NOKIA 行動電話一支、新臺幣硬幣共二千
    六百九十四元、銀飾項鍊三條、美金紙鈔及硬幣二十九點二
    三元、人民幣十點六元、柬埔寨幣五百元、港幣硬幣十二元
    、日幣硬幣三百元、法郎硬幣三十點三元及大同寶寶撲滿一
    個等物，得手後逃逸。嗣因警於九十五年一月二十四日下午
    十三時三十分許，持搜索票搜索林哲甫位於臺北縣樹林市○○街十六號六樓之二住處時，查獲丁○○、甲○○上開失竊
    物品，並扣得上開起子、鐵撬、塑膠手套，進而查悉上情。
二、案經臺北縣政府警察局永和分局報請臺灣板橋地方法院檢察
    署檢察官偵查起訴。
    理  由
一、上開事實，業據被告乙○○於本院行準備程序、審理時均坦
    承不諱，核與證人即共犯蘇文邦於檢察官偵查中自白情節相
    符（見九十五年度偵字第二五二九號偵查卷第一六一、一六
    二頁），並經被害人丁○○、甲○○及其夫廖國言分別於警
    詢時指訴明確，復有被害人甲○○所出具之贓物認領保管單
    影本二紙、被害人丁○○所出具之贓物認領保管單影本一紙
    、本院九十五年聲搜字第三八七號搜索票影本一紙、搜索扣
    押筆錄一件、現場照片影本二十七幀、前開丁○○住處附近
    之攝影機翻拍照片影本四幀等附卷可稽，及共犯林哲甫所有
    而供渠等犯本罪所用之塑膠手套、起子、鐵撬等物扣案可資
    佐證。足徵被告乙○○前開自白核與事實相符，堪以採信。
    本件事證明確，被告犯行洵堪認定，應予依法論處。
二、查被告行為後，刑法業於九十四年二月二日修正公布，並於
    九十五年七月一日施行，其中刪除第五十六條（連續犯），
    並修正第二條（新舊法之比較適用）、第二十八條（共同正
    犯）、第三十八條（沒收）等規定。而於九十五年七月一日
    修正施行之刑法第二條規定，乃係關於新舊法比較適用之準
    據法，其本身無關行為可罰性要件之變更，故於九十五年七
    月一日前揭法律修正施行後，如有涉及比較新舊法之問題，
    即應逕依修正後刑法第二條第一項規定，為「從舊從輕」之
    比較（參見最高法院九十五年度第八次刑事庭會議決議意旨
    ）。茲就本件分述如下：
（一）修正後刑法第二十八條規定：「二人以上共同實行犯罪之
      行為者，皆為正犯。」，依上開條文之立法說明，乃在於
      修正共同正犯之參與類型，以「實行」概念下之共同參與
      行為始足當之，剔除完全未參與犯罪相關行為「實行」之
      「陰謀共同正犯」及「預備共同正犯」，是修正後之共同
      正犯之可罰性要件之範圍業已限縮，乃屬行為可罰性要件
      之變更。惟就本件被告成立共同正犯參與樣態而言，適用
      修正前後刑法之結果均無二致。
（二）修正後刑法第五十六條規定，業已刪除連續犯之規定。故
      連續數行為而犯同一罪名，依修正前刑法第五十六條規定
      ，應以一罪論，僅得加重其刑；但依修正後規定，則已無
      連續犯可資適用，即應將各次犯行以數罪併合處罰。是以
      ，適用修正前關於連續犯之規定，自係較為有利。
（三）準此，本件綜合罪刑全部結果，整體為新舊法之「從舊從
      輕」比較，應以行為時即修正前之舊法對被告有利，自應
      整體依刑法第二條第一項前段規定，適用行為時即修正前
      刑法第二十八條、第五十六條等規定，而沒收係屬從刑，
      亦應依此適用修正前之刑法第三十八條規定，合先敘明之
      。
三、查起子、鐵撬均甚為堅硬、銳利，足以傷害人之身體，客觀
    上具有殺傷力，自係兇器之一種；又破壞構成門扇一部分之
    門鎖，進而進入住宅竊取財物，核屬毀壞門扇之行為（最高
    法院八十五年臺上字第五四三三號判決同此見解）。被告乙○○夥同共犯丙○○○○○○持該等兇器破壞被害人丁○○
    、甲○○住處鐵門門鎖竊盜，核其所為，係犯刑法第三百二
    十一條第一項第二款、第三款、第四款之結夥三人攜帶兇器
    毀壞門扇竊盜罪。被告乙○○與丙○○○○○○間，就上開
    竊盜犯行，有犯意之聯絡及行為之分擔，為共同正犯。被告
    乙○○與共犯丙○○○○○○先後二次犯行，時間緊密，犯
    罪構成要件相同，顯係基於概括犯意為之，為連續犯，應依
    修正前刑法第五十六條規定論以一罪論，並加重其刑。審酌
    被告正值壯年，竟不思上進，僅因貪慾即連續犯竊盜罪，且
    係結夥三人、持兇器進入他人住宅行竊，嚴重危害社會治安
    及他人居住安全，惡性非輕，兼衡其犯罪之動機、手段、被
    害人所受之損害及犯罪後已坦承犯行之態度等一切情狀，量
    處如主文所示之刑，以示懲儆。至扣案之起子一支、鐵撬一
    支、塑膠手套四雙，均係共犯林哲甫所有且供渠等犯罪所用
    之物，業經共犯林哲甫於警詢時供明在卷，爰依主刑所用之
    修正前依刑法第三十八條第一項第二款規定併予宣告沒收。
據上論斷，應依刑事訴訟法第二百七十三條之一第一項、第二百
九十九條第一項前段，刑法第二條第一項前段、修正前第二十八
條、修正前第五十六條、第三百二十一條第一項第二款、第三款
、第四款、修正前第三十八條第一項第二款，判決如主文。
本案經檢察官侯名皇到庭執行職務。
中    華    民    國    95    年    8     月    22    日
                  刑事第七庭    法  官  崔玲琦
以上正本證明與原本無異
如不服本判決應於送達後10日內向本院提出上訴狀
                                書記官  謝秀青
中    華    民    國    95    年    8     月    22    日
附錄本案論罪科刑法條全文：
刑法第321條
犯竊盜罪而有左列情形之一者，處6 月以上、5 年以下有期徒刑
：
一  於夜間侵入住宅或有人居住之建築物、船艦或隱匿其內而犯
    之者。
二  毀越門扇、牆垣或其他安全設備而犯之者。
三  攜帶兇器而犯之者。
四  結夥三人以上而犯之者。
五  乘火災、水災或其他災害之際而犯之者。
六  在車站或埠頭而犯之者。
前項之未遂犯罰之。


司法院資訊處製作；財團法人民間司法改革基金會備份。
